---
title: "Simulationsbericht"
author: "Samuel Maselli"
date:   "`r Sys.Date()`"
editor: visual
lang: de
language: 
  title-block-author-single: "Autor:"
  title-block-published: "Version vom:"
format:
  html:
    embed-resources: true
    toc: true
    toc-depth: 3
    theme: sandstone
    fig-width: 8
    fig-height: 6
    fig-align: "center"
    fig-caption: true
    df-print: kable
    highlight: "monochrome"
---

# Entwurf für M21-Modelle

Dieses Dokument soll die Grundlage legen für einen automatisierten Simulationsbericht von MIKE 21 Simulationen. Die Entwicklung geschieht im privaten Umfeld und ist nicht für kommerzielle Zwecke vorgesehen.

Samuel Maselli, 08.11.2023

## Brainstorming

### Anforderungen an Bericht

-   Grundlageninformationen (Simulationsnummer, Modell, Perimeter)
-   Details Simulationslauf
-   Übersicht Resultate
-   Details Resultate
-   Fazit und Bemerkungen
-   Disclaimer

## Vorlagedaten

```{r}
1 + 1
```

You can add options to executable code like this

```{r}
#| echo: false
2 * 2
```

The `echo: false` option disables the printing of code (only output is displayed).
